【裁判字號】    96,訴,3066
【裁判日期】    970508
【裁判案由】    槍砲彈藥刀械管制
【裁判全文】
臺灣板橋地方法院刑事判決              96年度訴字第3066號
公  訴  人  臺灣板橋地方法院檢察署檢察官
被      告  甲○○
指定辯護人  游成淵律師
上列被告因違反槍砲彈藥刀械管制條例案件，經檢察官提起公訴
（96年度偵字第14104 號），本院判決如下：
    主  文
甲○○未經許可，寄藏可發射子彈具有殺傷力之改造手槍，累犯
，處有期徒刑參年貳月，併科罰金新臺幣伍萬元，罰金如易服勞
役，以新臺幣壹仟元折算壹日。扣案之改造手槍壹支（槍枝管制
編號：0000000000號）沒收。
    事  實
一、甲○○前因竊盜案件，經本院以94年度易字第1137號判處有
    期徒刑8 月確定，甫於民國95年10月7 日執行完畢（本案構
    成累犯）。猶不知悔改，明知可發射金屬或子彈具有殺傷力
    之改造手槍，係槍砲彈藥刀械管制條例所列管之槍砲，非經
    主管機關許可，不得寄藏或持有，竟仍於96年3 月間某日，
    在臺北縣三重市○路○街之公園附近，受真實姓名年籍不詳
    綽號「阿賢」之成年友人之委託，代為保管「阿賢」所寄放
    ，由仿Walther 廠PPK/S 型半自動手槍製造之槍枝換裝土造
    金屬槍管改造而成之改造手槍（槍枝管制編號0000000000）
   ? 支，隨即將之攜回並藏置於其臺北縣三重市○○路○ 段76
    巷28弄2 號住處附近之高速公路旁草叢內。嗣於96年6 月12
    日上午11時50分許，其攜帶上開改造手槍外出時，在臺北縣
    三重市○○街40號前，為警在其所駕駛之車牌號碼7438-EB
    號自小客車內查獲，並於車內扣得上開改造手槍1 支及不具
    殺傷力之土造子彈2 顆。
二、案經臺北縣政府警察局三重分局報告臺灣板橋地方法院檢察
??署檢察官偵查起訴。
    理  由
一、卷附內政部警政署刑事警察局96年6 月29日刑鑑字第096009
    1443號槍彈鑑定書（見偵查卷第39頁至第41頁），性質上雖
    屬被告以外之人於審判外之書面陳述，然係由司法警察等偵
    查輔助人員於案件未移送檢察官偵辦前之調查犯罪階段，依
    據檢察長之概括授權，先行將查扣之槍砲等證物送請檢察機
    關預先核定之專責鑑定人或鑑定機關實施鑑定，基於檢察一
    體原則，該鑑定人或鑑定機關亦應視同受承辦檢察官所選任
    或囑託而執行鑑定業務，其等所出具之書面鑑定報告，應屬
    刑事訴訟法第206 條所定之傳聞例外情形，且被告甲○○及
    其辯護人迄於本院言詞辯論終結前均未聲明異議，經本院審
    酌前開書面陳述作成時之情況，認為適當，應有證據能力，
    合先敘明。
二、上揭犯罪事實，業據被告於偵查及本院審理中坦承不諱，復
    有改造手槍1 支扣案可資佐證。又上開扣案之改造手槍經送
    請內政部警政署刑事警察局以性能檢驗法及試射法鑑定結果
    ，認扣案之改造手槍1 支（槍枝管制編號：0000000000號）
    ，係由仿Walther 廠PPK/S 型半自動手槍製造之槍枝，換裝
    土造金屬槍管而成之改造手槍，擊發功能正常，可供擊發適
    用子彈使用，經裝填適用子彈測試結果，測得其發射速度為
    346 公尺／秒，計算其動能為179 焦耳，換算其單位面積動
    能為366 焦耳／平方公分，認具殺傷力，有該局96年6 月29
    日刑鑑字第0960091443號槍彈鑑定書及該局97年1 月4 日刑
    鑑字第0960180618號函各1 份附卷可稽（見偵查卷第39頁至
    第41頁、本院卷第45頁），足認被告之自白與事實相符。本
    件事證明確，被告犯行至堪認定。
三、核被告所為，係犯槍砲彈藥刀械管制條例第8 條第4 項之未
    經許可寄藏可發射子彈具有殺傷力之改造手槍罪。又寄藏與
    持有，均係將物置於自己實力支配，僅寄藏必先有他人之持
    有行為，而後始為之受寄代藏而已，故寄藏之受人委託代為
    保管，其保管之本身，亦屬持有，持有係受寄之當然結果，
    法律上自宜僅就寄藏之行為包括評價，不應另就持有予以論
    罪（最高法院74年台上字第3400號判例意旨可資參照）。是
    被告因寄藏而持有上開改造手槍，就其持有行為，應不另論
    罪。再被告有如事實欄所示之犯罪科刑執行情形，有臺灣高
    等法院被告全國前案紀錄表在卷可佐，其於有期徒刑執行完
    畢後5 年內，故意再犯本件有期徒刑以上之罪，為累犯，應
    依刑法第47條第1 項之規定加重其刑。爰審酌被告之素行、
    生活狀況、犯罪之動機、手段、其寄藏改造手槍之時間及數
    量、對社會治安所生之危害程度及其於犯罪後坦承犯行，態
    度尚稱良好等一切情狀，量處如主文所示之刑，並就罰金刑
    部分，諭知易服勞役之折算標準，以資懲儆。扣案之改造手
    槍1 支（槍枝管制編號：0000000000號），係違禁物，應依
    刑法第38條第1 項第1 款規定宣告沒收。另扣案之子彈2 顆
    ，經試射後，認均不具殺傷力，有前引內政部刑事警察局之
    槍彈鑑定書及函文可佐，是該等子彈應非屬違禁物，且無積
    極事證證明該2 顆子彈係供被告本件犯罪所用或預備、或犯
    罪所得之物，爰不予宣告沒收。
據上論斷，應依刑事訴訟法第299 條第1 項前段，槍砲彈藥刀械
管制條例第8 條第4 項，刑法第11條前段、第47條第1 項、第42
條第3 項、第38條第1 項第1 款，判決如主文。
本案經檢察官林俊峰到庭執行職務。
中    華    民    國    97    年    5     月    8     日
                  刑事第七庭  審判長法  官  胡堅勤
                                    法?官  李君豪
                                    法?官  吳佳穎
以上正本證明與原本無異
如不服本判決應於送達後10日內向本院提出上訴狀
                                    書記官  陳香君
中    華    民    國    97    年    5     月    8    日
附錄本案論罪科刑法條全文：
槍砲彈藥刀械管制條例第8條
未經許可，製造、販賣或運輸鋼筆槍、瓦斯槍、麻醉槍、獵槍、
空氣槍或第4條第1項第1款所定其他可發射金屬或子彈具有殺傷
力之各式槍砲者，處無期徒刑或5年以上有期徒刑，併科新臺幣1
千萬元以下罰金。
未經許可，轉讓、出租或出借前項所列槍枝者，處5年以上有期
徒刑，併科新臺幣1千萬元以下罰金。
意圖供自己或他人犯罪之用，而犯前二項之罪者，處無期徒刑或
7 年以上有期徒刑，併科新臺幣 1 千萬元以下罰金。
未經許可，持有、寄藏或意圖販賣而陳列第1項所列槍枝者，處
3年以上10年以下有期徒刑，併科新臺幣700萬元以下罰金。
第1項至第3項之未遂犯罰之。


司法院資訊處製作；財團法人民間司法改革基金會備份。
